Inventaris van het archief van de Centrale Commissie voor de Statistiek, (1891) 1892-2003
Nationaal Archief, Den Haag
- Archiefblok 1951-2003
  - Commissies van Advies, 4.
    - Commissie van Advies voor Nationale rekeningen, diverse stukken., 1954 – 2003; div.nrs.; 32 omslagen
      - Werkzaamheden van de Nationale Rekeningen., 1145; 1954 – 1967
      - Vergadering. 1980, 1146
      - Vergadering. januari – augustus 1981, 1147
      - Vergadering. september – december 1981, 1148
      - Vergadering. januari – september 1981, 1149
      - Vergadering. oktober – december 1981, 1150
      - Vergadering. januari – maart 1983, 1151
      - Vergadering. april – september 1983, 1152
      - Vergadering. januari 1984, 1153
      - Vergadering. oktober – november 1984, 1154
      - Vergadering. april – mei 1985, 1155
      - Vergadering. november – december 1985, 1156
      - Vergadering. 1986 – 1990, 1157
      - Vergadering. 1991, 1158
      - Vergadering. 1992, 1159
      - Vergadering. februari – oktober 1993, 1160
      - Vergadering. november – december 1993, 1161
      - 1994, 1162
      - Vergadering. januari 1995, 1163
      - Vergadering. juni – 15 oktober 1995, 1164
      - Vergadering. 16 oktober – december 1995, 1165
      - Vergadering. februari – juni 1996, 1166
      - Vergadering. uli – oktober 1996, 1167
      - Vergadering. november – december 1996, 1168
      - Vergadering. 1997, vergaderingstukken, 1169
      - Vergadering. 1997, nota’s, 1170
      - Vergadering. april – juni 1998, 1171
      - Vergadering. juli – december 1998, 1172
      - Vergadering. maart – mei 1999, 1173
      - Vergadering. juni – december 1999, 1774
      - Vergadering. 2000, 1175
      - Vergadering. 2001 – 2003, 1176
    - Commissie van Advies voor Landbouw- en voedselvoorzieningsstatistiek, vergaderstukken., 1969 – 2001; 1177-1183; 8 omslagen
      - Vergaderstukken. 1969 - 1976, 1177
      - Vergaderstukken. januari – 9 augustus 1977, 1178
      - Vergaderstukken. 25 augustus – december 1977, 1179
      - Vergaderstukken. 1978, 1180
      - Vergaderstukken. 1979 – 1983, 1181
      - Vergaderstukken. 1984 – 1987, 1182
      - Vergaderstukken. 1988 – 2001, 1183
    - Gecombineerde vergadering van de Commissie van Advies voor de Landbouwstatistieken en de Milieustatistieken., 1184; 1979.
    - Commissie van Advies voor Gezondheidsstatistieken, diverse stukken., 1971 – 2002; 1185-1223; 39 omslagen
      - Gecombineerde vergadering van de subcommissie voor de Gezondheidsstatistieken en de subcommissie voor de Nationale Rekeningen., 1185; 1971
      - Werkgroepen met betrekking tot de gezondheidsstatistieken., 1186-1192; 1979 – 1993
        - Werkgroep Classificatie en coderingen standaard., 1186; 1979 – 1988
        - Werkgroep Gezondheidsmeting., 1187; 1981
        - Ad-hoc werkgroep Kosten en financiering van de gezondheidszorg., 1188-1189; 1981 – 1983
          - 1981, 1188
          - 1982 – 1983, 1189
        - Werkgroep Toekomst Gezondheidsstatistieken., 1190; 1988
        - Werkgroep Functionele omschrijvingen in de sector., 1191; 1992
        - Ad-hoc werkgroep Welzijn Volksgezondheid en Cultuur (WVC) advies informatiebeleid., 1192; 1993
      - Vergaderstukken van de Commissie., 1193-1223; 1978 – 2002
        - 1978 – 1980, 1193
        - 1981. Deel 1, 1194
        - 1981. Deel 2, 1195
        - 1982 maart - mei, 1196
        - 1982 september – december, 1197
        - 1983 januari – maart, 1198
        - 1983 april – oktober, 1199
        - 1983 november, 1200
        - 1984 maart – september, 1201
        - 1984 oktober – december, 1202
        - 1985 januari – juli, 1203
        - 1985 september – december, 1204
        - 1986, 1205
        - 1987, 1206
        - 1988 januari – juni, 1207
        - 1988 augustus – november, 1208
        - 1989 februari – augustus, 1209
        - 1989 november, 1210
        - 1990 februari – juni, 1211
        - 1990 juli – december, 1212
        - 1991 januari – mei, 1213
        - 1991 september, 1214
        - 1991 november – december, 1215
        - 1992 januari – maart, 1216
        - 1992 mei – december, 1217
        - 1993 februari – augustus, 1218
        - 1993 september – november, 1219
        - 1994, 1220
        - 1995, 1221
        - 1996, 1222
        - 1999 - 2002, 1223
    - Commissie van Advies voor Economische basistellingen, vergaderingen., 1974 – 1991; 1224-1227; 4 omslagen
      - 1974 – 1978, 1224
      - 1981, 1225
      - 1982 – 1983, 1226
      - 1984 – 1990, 1227
    - Commissie van Advies voor Milieustatistieken, diverse stukken., 1974 – 2002; 1228-1246; 19 omslagen
      - Vergaderstukken van de Commissie., 1228-1244; 1974 – 2002
        - 1974 – 1975, 1228
        - 1976, 1229
        - maart - september 1977, 1230
        - oktober - december 1977, 1231
        - 1978 – 1979, 1232
        - 1980, 1233
        - 1981, 1234
        - 1982 – 1983, 1235
        - 1984 – 1985, 1236
        - 1986 – 1987, 1237
        - 1988 – 1989, 1238
        - 1990 – 1991, 1239
        - 1992 – 1993, 1240
        - 1994 – 1995, 1241
        - 1996 – 1997, 1242
        - 1998, 1243
        - 1999 – 2002, 1244
      - Werkgroep vegetatie databank. 1981 – 1982, 1245
      - Werkgroep statistiek procesemissies. 1985, 1246
    - Commissie van Advies voor de Bevolkingsprognose, diverse stukken., 1974 – 2003; 1247-1281; 35 omslagen
      - 1974 – 1975, 1247
      - 1976, 1248
      - 1977, 1249
      - 1978, 1250
      - 1979, 1251
      - 1980, 1252
      - 1981, Deel 1, 1253
      - 1981, Deel 2, 1254
      - 1982 – 1983, 1255
      - 1984, 1256
      - 1985, 1257
      - 1986, 1258
      - 1987, Deel 1, 1259
      - 1987, Deel 2, 1260
      - 1988 – 1989, 1261
      - 1990, Deel 1, 1262
      - 1990, Deel 2, 1263
      - 1991, 1264
      - 1992, 1265
      - 1993, ---
      - 1994, 1267
      - 1995, 1268
      - 1996, 1269
      - 1997, 1270
      - 1998, 1271
      - 1999 – 2003, 1272
      - Werkgroep vooruitberekening potentiële beroepsbevolking., 1976 – 1979; 1273
      - Werkgroep vooruitberekening huishoudens en alleenstaanden., 1976 – 1979; 1274
      - Werkgroep nationale bevolkingsprognose., 1979-1991; 1275-1280; 7 omslagen
        - 1979, 1275
        - 1980, 1276
        - 1981 – 1982, 1277
        - 1984 – 1986, 1278
        - 1987, 1279
        - 1990 – 1991, 1280
      - Werkgroep Demografische Prognoses., 1995 - 2000; 1281
    - Commissie van Advies voor de Bodemstatistiek, vergaderingen., 1975 – 1991; 1282-1283; 2 omslagen
      - 1975 – 1978, 1282
      - 1980 – 1991, 1283
    - Commissie van Advies voor Midden- en kleinbedrijf, vergaderstukken., 1975 – 1998; 1284-1291; 8 omslagen
      - 1975 – 1976, 1284
      - 1977, Deel 1, 1285
      - 1977, Deel 2, 1286
      - 1978 – 1981, 1287
      - 1982 – 1985, 1288
      - 1986 – 1990, 1289
      - 1991 – 1992, 1290
      - 1994 – 1998, 1291
    - Commissie van Advies voor Sociale zekerheid, diverse stukken., 1975 – 1998; 1292-1295, 1297-1343; 52 omslagen
      - Vergaderingen van de Commissie., 1975 – 1982, 1292-1295
        - 1975 - 1977, 1292
        - 1980, Deel 1, 1293
        - 1980, Deel 2, 1294
        - 1983 – 1986, 1295
      - Werkgroep inkomensoverdrachten., 1977 – 1982, 1297-1302
        - 1978, Deel 1, 1297
        - 1978, Deel 2, 1298
        - 1979, 1299
        - 1980, 1300
        - 1981, 1301
        - 1982, 1302
      - Werkgroep oudedagsvoorzieningen., 1977 – 1985, 1303-1306
        - 1977 – 1978, 1303
        - 1979 – 1981, 1304
        - 1982 – 1984, 1305
        - 1985, 1306
      - Voorzittersoverleg van de werkgroepen., 1977 – 1986, 1307-1320
        - 1977, 1307
        - 1978, Deel 1, 1308
        - 1978, Deel 2, 1309
        - 1979, 1310
        - 1980, Deel 1, 1311
        - 1980, Deel 2, 1312
        - 1981, Deel 1, 1313
        - 1981, Deel 2, 1314
        - 1982, Deel 1, 1315
        - 1982, Deel 2, 1316
        - 1983, 1317
        - 1984, 1318
        - 1985, Deel 1, 1319
        - 1985, Deel 2, 1320
      - Werkgroep ziekte en invaliditeit., 1977 – 1987, 1321-1330
        - 1977, 1321
        - 1978, Deel 1, 1322
        - 1978, Deel 2, 1323
        - 1979, Deel 1, 1324
        - 1979, Deel 2, 1325
        - 1980 – 1981, 1326
        - 1982, Deel 1, 1327
        - 1982, Deel 2, 1328
        - 1983 – 1985, 1329
        - 1986 – 1987, 1330
      - Werkgroep werkloosheidsvoorzieningen., 1977 – 1990, 1331-1336
        - 1977, 1331
        - 1978, 1332
        - 1979, 1333
        - 1980, 1334
        - 1982 – 1983, 1335
        - 1984 – 1990, 1336
      - Werkgroep regelingen ten behoeve van het kind., 1979 – 1986, 1337-1341
        - 1979, 1337
        - 1980, 1338
        - 1981 – 1982, 1339
        - 1983 – 1984, 1340
        - 1985, 1341
      - Sub-werkgroep ‘Prioriteitsproject’ van de werkgroep ziekte en invaliditeit. 1983-1985, 1342
      - Correspondentie met betrekking tot gegevensverstrekking op grond van de Organisatiewet Sociale verzekering. 1992-1998, 1343
    - Commissie van Advies voor Buitenlandse handel / Internationale handel, vergaderstukken., 1976 – 2001; 1344-1349; 6 omslagen
      - 1976 – 1979, 1344
      - 1980 – 1983, 1345
      - 1984 – 1991, 1346
      - 1992 – 1996, 1347
      - 1997, 1348
      - 1998 – 2001, 1349
    - Commissie van Advies voor Arbeidsstatistieken, diverse stukken., 1976 – 2002; 1350-1377; 28 omslagen
      - 1976, 1350
      - 1977, Deel 1, 1351
      - 1977, Deel 2, 1352
      - 1978 – 1979, 1353
      - 1980, Deel 1, 1354
      - 1980, Deel 2, 1355
      - 1981, 1356
      - 1983 – 1985, 1357
      - 1986 – 1987, 1358
      - 1988, Deel 1, 1359
      - 1988, Deel 2, 1360
      - 1989, 1361
      - 1990 – 1991, 1362
      - 1992, 1363
      - 1993, 1364
      - 1994, Deel 1, 1365
      - 1994, Deel 2, 1366
      - 1995, 1367
      - 1996 – 1997, 1368
      - 1998, 1369
      - 1999 – 2002, 1370
      - Werkgroep bouw coherent stelsel arbeidsmarktstatistiek., 1978 – 1979, 1371-1373
        - 1978, 1371
        - 1979. Deel 1, 1372
        - 1979. Deel 2, 1373
      - Werkgroep project schoolverlaters, 1979 – 1982, 1374-1375
        - 1979 – 1980, 1374
        - 1981 – 1982, 1375
      - Werkgroep definitie beroepsbevolking., 1979 – 1993, 1376-1377
        - 1979 – 1986, 1376
        - 1991 – 1993, 1377
    - Commissie van Advies voor Prijzenstatistieken., vergaderstukken., 1976 – 2003; 1378-1389; 12 omslagen
      - 1976 - 1977, 1378
      - 1978, Deel 1, 1379
      - 1978, Deel 2, 1380
      - 1979 – 1980, 1381
      - 1981 - 1983, 1382
      - 1984 - 1986, 1383
      - 1987 - 1989, 1384
      - 1991, 1385
      - 1992, 1386
      - 1993 - 1997, 1387
      - 1998 - 1999, 1388
      - 2000-2003, 1389
    - Commissie van Advies voor de Automatiseringsenquête, diverse stukken., 1977 – 1995; 1390-1398; 9 omslagen
      - 1977 – 1979, 1390
      - 1980, Deel 1, 1391
      - 1980, Deel 2, 1392
      - 1981, 1393
      - 1982 – 1983, 1394
      - 1984 – 1986, 1395
      - 1987 – 1990, 1396
      - 1991 – 1995, 1397
      - Werkgroep ‘Bijzonder onderwerp’ Automatiseringsenquête., 1398; 1981 – 1987
    - Commissie van Advies voor de statistieken van Verkeer en vervoer, vergaderingen., 1977 – 2002; 1399-1403; 5 omslagen
      - 1977 – 1981, 1399
      - 1982 – 1984, 1400
      - 1985 – 1989, 1401
      - 1993 – 1997, 1402
      - 1998 – 2002, 1403
    - Commissie van Advies voor de Volkshuisvesting, vergaderingen., 1978 – 1980; 1404; 1 omslag
    - Commissie van Advies Ambtenarenpanel, vergaderingen., 1978 – 1988; 1405-1408; 5 omslagen
      - 1978 – 1979, 1405
      - 1980 – 1981, 1406
      - 1982, 1407
      - 1983 – 1988, 1408
    - Commissie van Advies voor de Regionale statistieken, diverse stukken., 1978 – 2001; 1409-1429; 20 omslagen
      - Vergaderingen, 1978 – 1980, 1409
      - Vergaderingen, 1981, 1410
      - Vergaderingen, 1982, 1411
      - Vergaderingen, 1983, 1412
      - Vergaderingen, 1984 - 1985, 1413
      - Vergaderingen, 1987 – 1988, 1414
      - Vergaderingen, 1989, 1415
      - Vergaderingen, 1990, Deel 1, 1416
      - Vergaderingen, 1990, Deel 2, 1417
      - Vergaderingen, 1991 – 1993, 1418
      - Vergaderingen, 1994, 1419
      - Vergaderingen, 1995 – 1997, 1420
      - Vergaderingen, 1998, 1421
      - Vergaderingen, 1999 – 2001, 1422
      - Werkgroep concept-werkprogramma regionale statistieken.1981, 1423
      - Werkgroep concept-werkprogramma regionale statistieken.1982, 1424
      - Sub-werkgroep regionale bevolking en volkshuisvesting., 1425; 1982
      - Sub-werkgroep regionale arbeidsmarkt., 1426; 1982 – 1983
      - Ad-hoc werkgroep Voorbereiding advisering Centrale Commissie voor de Statistiek. 1983 – 1986, 1427
      - Werkgroep regionale statistieken. 1983 – 1987, 1428
      - Regionale informatievoorziening. 1983 – 1988, 1429
    - Commissie van Advies voor de Bouwnijverheid, vergaderingen.., 1978 – 2002; 1430-1443; 14 omslagen
      - 1978 – 1980, 1430
      - 1981, Deel 1, 1431
      - 1981, Deel 2, 1432
      - 1982 - 1984, 1433
      - 1985 - 1986, 1434
      - 1987 – 1988, 1435
      - 1989, 1436
      - 1990 - 1991, 1437
      - 1992 - 1993, 1438
      - 1994, 1439
      - 1995, 1440
      - 1996, 1441
      - 1997 - 1998, 1442
      - 1999 – 2002, 1443
    - Commissie van Advies voor de Energiestatistieken, vergaderingen.., 1980 – 2003; 1444-1457; 14 omslagen
      - 1980 – 1981, 1444
      - 1982 – 1983, 1445
      - 1984, 1446
      - 1985, 1447
      - 1986 – 1987, 1448
      - 1988 – 1989, 1449
      - 1990, 1450
      - 1991, 1451
      - 1992, 1452
      - 1993 – 1995, 1453
      - 1996, 1454
      - 1997, 1455
      - 1998 – 1999, 1456
      - 2000 – 2003, 1457
    - Commissie van Advies Rechtsbescherming en veiligheid, vergaderingen., 1986 – 2001; 1458-1460; 3 omslagen
      - 1986 – 1988, 1458
      - 1989 – 1990, 1459
      - 1991 – 2001, 1460
    - Commissie van Advies Inkomen en consumptie, vergaderingen.., 1986 – 2001; 1461-1466; 6 omslagen
      - 1986 – 1988, 1461
      - 1989 – 1990, 1462
      - 1991, 1463
      - 1992 – 1996, 1464
      - 1997 – 1999, 1465
      - 2000 – 2003, 1466
    - Commissie van Advies Maatschappelijk welzijn, vergaderingen.., 1986 – 2002; 1467-1476; 10 omslagen
      - 1986 – 1987, 1467
      - 1988, 1468
      - 1989 – 1990, 1469
      - 1991, 1470
      - 1992 – 1993, 1471
      - 1994, 1472
      - 1995, Deel 1, 1473
      - 1995, Deel 2, 1474
      - 1996 – 1999, 1475
      - 2000 – 2002, 1476
    - Commissie van Advies voor de statistieken van Cultuur en vrijetijdsbesteding, vergaderingen.., 1990 – 2002; 1477-1480; 4 omslagen
      - 1990 – 1992, 1477
      - 1993 – 1994, 1478
      - 1995, 1479
      - 1996 – 2002, 1480
    - Commissie van Advies voor de Economische demografische statistieken, vergaderingen.., 1991 - 1992; 1481-1482; 2 omslagen
      - 1991, 1481
      - 1992, 1482
    - Commissie van Advies voor de Onderwijsstatistieken, vergaderingen.., 1992 -2002; 1483-1490; 8 omslagen
      - 1992 – 1993, 1483
      - 1994, 1484
      - 1995, 1485
      - 1996, Deel 1, 1486
      - 1996, Deel 2, 1487
      - 1997, Deel 1, 1488
      - 1997, Deel 2, 1489
      - 1998 – 2002, 1490
    - Commissie van Advies Wetenschaps- en technologiestatistieken, vergaderingen.., 1995 - 2001; 1491-1495; 5 omslagen
      - 1995, 1491
      - 1996, 1492
      - 1997, 1493
      - 1998, 1494
      - 1999 – 2001, 1495
    - Commissie van Advies Industriestatistieken, vergaderingen.., 1997 - 2002; 1496; 1 omslag
    - Commissie van Advies voor de Leefsituatie, vergaderingen.., 1998 - 2002; 1497; 1 omslag
    - Commissie van Advies Financiële markten, vergaderingen.., 1999.; 1498; 1 omslag